臺灣臺北地方法院刑事判決
111年度審訴字第2315號
公  訴  人  臺灣臺北地方檢察署檢察官
被      告  林宏奕



            楊閎宇



上列被告因傷害案件，經檢察官提起公訴（111年度偵字第28813
號），本院判決如下：
    主  文
本件均公訴不受理。
    理  由
一、公訴意旨略以：被告林宏奕、楊閎宇與案外人許幸華於民國
    111年8月26日晚間前往臺北市○○區○○○路000號（○○酒店）內
    飲酒，後因被告林宏奕於店內不慎遭玻璃劃傷，3人欲離店
    前往就醫，並指示告訴人即○○酒店泊車人員陳瀚霖代駕案外
    人許幸華所有之車牌號碼000-0000號自用小客車搭載被告林
    宏奕、楊閎宇與案外人許幸華前往臺北馬偕醫院就醫；告訴
    人於111年8月27日凌晨2時38分許，駕駛上開汽車至臺北市○
    ○區○○○路0段00號臺北馬偕醫院急診室門口，被告林宏奕與
    楊閎宇遂無故與告訴人發生爭執，竟共同基於傷害之犯意聯
    絡，現場徒手攻擊告訴人，造成告訴人頭面部挫傷和擦傷、
    頭皮開放性傷口（1.5公分）、鼻出血。因認被告林宏奕、
    楊閎宇共同涉犯刑法第277條第1項之傷害罪嫌等語。
二、按起訴之程序違背規定者，應諭知不受理之判決，而不受理
    之判決，得不經言詞辯論為之，刑事訴訟法第303條第1款及
    第307條分別定有明文。另同法第303條第3款規定：「告訴
    或請求乃論之罪，未經告訴、請求或其告訴、請求經撤回或
    已逾告訴期間者」，其中所謂「告訴經撤回」者，係指檢察
    官根據合法之告訴而起訴，於訴訟繫屬後，法院審理中撤回
    告訴者而言，並不包括檢察官提出起訴書於法院前業已撤回
    告訴之情形在內。檢察官偵查終結對被告起訴，僅係檢察官
    製作起訴書之日期，實際上並無訴訟繫屬及訴訟關係，倘偵
    查終結後，告訴人先行遞狀撤回告訴，其後檢察官再向法院
    提出起訴書及相關卷證（內含撤回告訴狀），經法院受理而
    產生訴訟繫屬及訴訟關係，此際該公訴本身欠缺告訴之訴訟
    條件，公訴並不合法，依最高法院82年度台非字第380號判
    決意旨，應依刑事訴訟法第303條第1款「起訴之程序違背規
    定」之規定判決不受理，並無刑事訴訟法第303條第3款之適
    用（臺灣高等法院89年庭長法律問題研討會討論結果參照）
    。
三、經查：
（一）本件告訴人告訴被告林宏奕、楊閎宇傷害案件，經檢察官
      提起公訴，認被告2人共同涉犯刑法第277條第1項之傷害
      罪嫌，依同法第287條前段之規定，須告訴乃論，先予敘
      明。
（二）本件告訴人雖於告訴期間內提出告訴，經臺灣臺北地方檢
      察署檢察官於111年9月15日偵查終結並製作起訴書原本，
      該署書記官則於同年10月5日製作起訴書正本，並於同年1
      0月7日繫屬於本院等節，有臺灣臺北地方檢察署檢察官11
      1年度偵字第28813號起訴書、該署111年10月7日北檢邦岡
      111偵28813字第1119089980號函文上本院收文戳章在卷可
      稽（見臺灣臺北地方檢察署111年度偵字第28813號卷【下
      稱偵卷】第139至140頁，本院111年度審訴字第2315號卷
      【下稱本院卷】第5頁）。惟被告林宏奕與告訴人已於同
      年9月7日達成和解，告訴人並於同年9月15日前往臺北市
      政府警察局中山分局中山二派出所撤回對被告林宏奕、楊
      閎宇之傷害告訴，此有臺北市政府警察局中山分局111年9
      月21日北市警中分刑字第1113070485號函暨所附臺北市政
      府警察局中山分局中山二派出所陳報單、調查筆錄、民眾
      請求警察機關撤回原告訴案件申請書、和解書及本院111
      年11月17日公務電話紀錄在卷可參（見偵卷第127至133頁
      、第137頁，本院卷第51頁），足見本件在繫屬前即已欠
      缺告訴之訴追條件，揆諸前揭說明，本件起訴程序自屬違
      背規定，爰不經言詞辯論，均逕行諭知不受理之判決。
四、應依刑事訴訟法第303條第1款、第307條，判決如主文。
本案經檢察官林鋐鎰提起公訴，檢察官李明哲到庭執行職務。　
中　　華　　民　　國　　111 　年　　11　　月　　24　　日
　　　　　　　　　刑事第二十一庭審判長法　官　程克琳
　　　　　　　　　                    法  官  劉俊源
　　　　　　　　　                    法  官  王星富
上正本證明與原本無異。 
如不服本判決應於收受送達後20日內向本院提出上訴書狀，並應
敘述具體理由；其未敘述上訴理由者，應於上訴期間屆滿後20日
內向本院補提理由書（均須按他造當事人之人數附繕本）「切勿
逕送上級法院」。告訴人或被害人如對於本判決不服者，應具備
理由請求檢察官上訴，其上訴期間之計算係以檢察官收受判決正
本之日期為準。 因疫情而遲誤不變期間，得向法院聲請回復原
狀。
                                      書記官  林思辰
中　　華　　民　　國　　111 　年　　11　　月　　24　　日